臺灣高等法院刑事判決　　　　　　　 100年度上易字第1358號
上　訴　人
即　被　告　卓添德
上列上訴人因竊盜案件，不服臺灣板橋地方法院99年度易字第36
48號，中華民國100年4月19日第一審判決（起訴案號：臺灣板橋
地方法院檢察署99年度偵字第28150號），提起上訴，本院判決
如下：
    主  文
上訴駁回。
    理  由
一、按依刑事訴訟法第350條、第361條、第362條、第367條規定
    ，不服地方法院之第一審判決而上訴者，須提出上訴書狀，
    並應敘述具體理由，為上訴必備之程式；其所提出之書狀未
    敘述上訴理由，或僅曾以言詞陳述上訴理由者，均應於上訴
    期間屆滿後20日內補提理由書於第一審法院。第一審法院經
    形式審查，認逾期未補提上訴理由者，應定期間先命補正；
    逾期未補正者，為上訴不合法律上之程式，應以裁定駁回。
    倘已提出上訴理由，但所提非屬具體理由者，則由第二審法
    院以上訴不合法律上之程式，判決駁回。而所謂具體理由，
    必係依據卷內既有訴訟資料或提出新事證，指摘或表明第一
    審判決有何採證認事、用法或量刑等足以影響判決本旨之不
    當或違法，而構成應予撤銷之具體事由，始克當之（例如：
    依憑證據法則具體指出所採證據何以不具證據能力，或依憑
    卷證資料，明確指出所為證據證明力之判斷如何違背經驗、
    論理法則）；倘僅泛言原判決認定事實錯誤、違背法令、量
    刑失之過重或輕縱，而未依上揭意旨指出具體事由，或形式
    上雖已指出具體事由，然該事由縱使屬實，亦不足以認為原
    判決有何不當或違法者（例如：對不具有調查必要性之證據
    ，法院未依聲請調查亦未說明理由，或援用證據不當，但除
    去該證據仍應為同一事實之認定），皆難謂係具體理由，俾
    與第二審上訴制度旨在請求第二審法院撤銷、變更第一審不
    當或違法之判決，以實現個案救濟之立法目的相契合，並節
    制濫行上訴（最高法院97年度台上字第892 號、97年度台上
    字第1402號、98年度台上字第2133號、98年度台上字第2158
    號、98年度台上字第2189號、98年度台上字第2204號等判決
    意旨參照）。又原審法院對上訴書狀有無記載理由，為形式
    上之審查，認有欠缺，且未據上訴人自行補正者，固應定期
    間先命補正。然上訴理由是否具體，依96年7月4日刑事訴訟
    法第361 條修正理由三之說明，屬第二審法院審查範圍，不
    在命補正之列。
二、原審判決上訴人即被告犯結夥三人以上竊盜罪（累犯），處
    有期徒刑十月。被告上訴意旨略以：被告係因張進益稱該等
    鐵製螺桿係其所有，請被告幫忙搬運，被告才搭乘共同被告
    鄭文清之機車前往搬運，被告係陷於錯誤始違犯律法，原審
    科以重罪，違背罪刑相當原則，被告誤信該物為友人所有而
    取得，欠缺意思要件，難認構成竊盜罪云云。
三、經查，原審判決依憑被告卓添德之供述，及證人即共同被告
    鄭文清於警詢、偵查、原審審理中之供證，與證人陶惠如、
    莊士彥於警詢時之證述，暨現場照片等證據，認定被告結夥
    三人以上竊盜之犯行，已詳敘所憑證據與認定之理由，並就
    被告所辯張進益稱該等鐵製螺桿係其所有，伊並無竊盜犯行
    乙節，詳予指駁，從形式上觀察並無任何憑空推論之情事，
    所為論斷，亦與經驗法則、論理法則，均屬無違，並說明被
    告於受有期徒刑執行完畢5年之內再犯有期徒刑以上之竊盜
    罪，為累犯，應依刑法第47條第1項之規定加重其刑，並已
    依刑法第57條各款所列情狀，審酌被告有犯罪前科，素行不
    佳，正值青壯，不思以正途營生，為圖小利竟任意行竊，所
    為自無可取，惟衡其所竊之物鐵製螺桿，經變賣後所現金應
    遠低於原本價值，所得非鉅，而被告一再藉詞開脫自身犯行
    ，未見有何認錯悔改之意，及考量其智識程度、生活狀況，
    犯罪動機、手段、情節等一切情狀，而為量刑之準據，經核
    並無量刑輕重相差懸殊等裁量權濫用之情形。被告上訴意旨
    係置原判決明白論斷於不顧，仍持已為原判決指駁之陳詞，
    重為事實上之爭辯，未明確指出原判決所為證據證明力之判
    斷有何違背經驗、論理法則等足以影響判決本旨之不當或違
    法，而構成應予撤銷之具體事由，揆諸前開說明，被告不服
    原判決提起上訴，並未提出合於刑事訴訟法第361條第2項規
    定之具體理由，與未提出具體理由無異，其上訴為不合法律
    上之程式，應予駁回，並不經言詞辯論為之。
據上論斷，應依刑事訴訟法第367條前段、第372條，判決如主文
。
中    華    民    國   100    年    6     月    29    日
                  刑事第二十庭  審判長法  官  周盈文
                                      法  官  詹駿鴻
                                      法  官  林海祥
以上正本證明與原本無異。
不得上訴。
                                      書記官  林敬傑
中    華    民    國   100    年    6     月    29    日
附錄本案論罪科刑法條全文：
修正前刑法第321條
犯竊盜罪而有下列情形之一者，處六月以上、五年以下有期徒刑
：
一、侵入住宅或有人居住之建築物、船艦或隱匿其內而犯之者。
二、毀越門扇、牆垣或其他安全設備而犯之者。
三、攜帶兇器而犯之者。
四、結夥三人以上而犯之者。
五、乘火災、水災或其他災害之際而犯之者。
六、在車站、埠頭、航空站或其他供水、陸、空公眾運輸之舟、
    車、航空機內而犯之者。
前項之未遂犯罰之。